【裁判字號】    94,重上,553
【裁判日期】    950412
【裁判案由】    給付居間報酬
【裁判全文】
臺灣高等法院民事判決                 94年度重上字第553號
上  訴  人  己○○
訴訟代理人  林麗珍律師
            除正坤律師
被上訴人    丁○○○○○○○ ○○○○○ ○○○○○○○○○○ ○○ ○○○○
法定代理人  乙○○○○ ○○○○○○○○○○
被上訴人    Cerberus Asia Capital Management Ltd.
法定代理人  丙○○○ ○○○○○○○○○○
被上訴人    甲○○○○○○○ ○○○○○○ ○○○○○○○○○○ ○○○○○○○○ ○○○
法定代理人  丙○○○ ○○○○○○○○○○
被上訴人    庚○○
                        171, U.S.A.
前列四人共同
訴訟代理人  游啟璋律師
複代理人    吳又華律師
            蘇詠筑律師
上列當事人間請求給付居間報酬事件，上訴人對於中華民國94年
10月12日臺灣臺北地方法院93年度訴字第5056號第一審判決提起
上訴，本院於95年3月28日言詞辯論終結，判決如下：
    主  文
上訴駁回。
第二審訴訟費用由上訴人負擔。
    事實及理由
一、上訴人起訴主張：
（一）訴外人耀文電子工業股份有限公司（下稱耀文公司）因進
      行重整需要資金，而於民國（下同）92年7月23日與伊成
      立居間契約，以募集資金總額3%為報酬，由伊居間引進投
      資人投入中長期營運資金。92年7月間伊經由ING集團安銀
      銀行台灣區總經理戊○○之引薦，與被上訴人即美商
      Cerberus（中譯：澤普世）集團庚○○總經理洽商，並於
      92年8月4日陪同被上訴人庚○○參觀耀文公司位於桃園平
      鎮之工廠，嗣又多次陪同耀文公司董事長及總經理，赴美
      商澤普世集團與台證綜合證券股份有限公司（下稱台證公
      司）所合資成立之新澤資產管理服務股份有限公司（下稱
      新澤公司）之辦公室與被上訴人庚○○等人開會。嗣美商
      澤普世集團委請理律法律事務擬訂以被上訴人Cerberus
      Asia Capital Management Ltd.公司名義之意向書，經耀
      文公司於92年9月17日簽署，由耀文公司將其應收帳款債
      權出售予被上訴人Cerberus Asia Capital Management
      Ltd.或其指定之人。嗣被上訴人Cerberus Asia Capital
      Management Ltd.指定以被上訴人丁○○○○○○○ ○○○○○
      ○○○○○○○○○○○○ ○○○○之名義，於92年10月13日與耀文公司
      簽訂應收帳款債權承購契約，向耀文公司承購新台幣（下
      同）7億元之應收帳款債權，耀文公司並已依約給付上訴
      人居間報酬。
（二）上訴人因向被上訴人報告訂約之機會，並為被上訴人與耀
      文公司訂約之媒介，故於92年8、9月間向被上訴人庚○○
      要求按融資總額3%計付居間報酬，惟被上訴人庚○○表示
      待美商澤普世集團與耀文公司就融資案磋商有共識時再行
      簽訂居間契約。耀文公司與澤普世集團於92年10月間正式
      簽訂債權承購契約後，被上訴人庚○○亦表示將向美商澤
      普世集團東京及紐約總部反映並爭取依3%計付居間報酬。
      嗣被上訴人庚○○稱美商澤普世集團僅同意按融資總額
      1.5%計付居間報酬，及承諾先行付款400萬元，並委請訴
      外人戊○○與上訴人溝通，上訴人於92年11月5日勉為接
      受。詎被上訴人庚○○及美商澤普世集團遲未給付應允之
      報酬前金400萬元，經催告仍未置理，依兩造之居間合意
      ，被上訴人同意支付依承購契約金額7億元之1.5%計算之
      居間報酬即1,050萬元，分2期給付，第1期先行給付400
      萬元，其餘650萬元待被上訴人公司以債作股時支付，惟
      系爭債權承購契約已因被上訴人違約致耀文公司終止契約
      ，被上訴人已無以債作股之可能，應認其給付上訴人第2
      期報酬650萬元之清償期已屆至，上訴人得向被上訴人請
      求之居間報酬為1050萬元。
（三）被上訴人庚○○代表美商澤普世集團公司與上訴人及耀文
      公司人員於92年8、9月間進行多次會議，討論耀文公司出
      售應收帳款債權予美商澤普世集團之公司事宜，無論其代
      表之美商澤普世集團以所屬之任何一家公司與耀文公司簽
      訂「應收帳款債權承購契約」，被上訴人庚○○即代表該
      公司與上訴人成立居間契約。故被上訴人庚○○應與簽訂
      應收帳款債權承購契約之被上訴人荷商丁○○○○○○○
      ○○○○○○○○○○○○○○○ ○○○○○○，依民法第568條第1項及民法總
      則施行法第15條之規定，連帶給付上訴人約定之報酬1050
      萬元。又被上訴人庚○○於議約過程曾代表被上訴人
      Cerberus Asia Capital Management Ltd.委請理律法律
      事務所擬訂意向書，故如認被上訴人庚○○並非代表被上
      訴人丁○○○○○○○ ○○○○○ ○○○○○○○○○○ ○○○○○○，而係代表被上
      訴人Cerberus Asia Capital Management Ltd.與上訴人
      為居間契約報酬之約定，被上訴人庚○○亦應與被上訴人
      Cerber us Asia Capital Management Ltd.依民法第568
      條第1項及民法總則施行法第15條規定，連帶給付上訴人
      約定之報酬。又被上訴人庚○○之名片記載，其為被上訴
      人甲○○○○○○○○○○○○○ ○○○○○○○○○○ ○○○○○○○○ ○○○之董事，故
      如認被上訴人庚○○並非代表被上訴人丁○○○○○○○
      ○○○○○○○○○○○○○○○ ○○ ○○○○或被上訴人Cerberus Asia
      Capital Management Ltd.，而係代表被上訴人甲○○○○○○○
      ○○○○○○ ○○○○○○○○○○ ○○○○○○○○ ○○○與上訴人為居間契約報
      酬之約定，被上訴人閻孟祺亦應與被上訴人甲○○○○○○○
      ○○○○○○ ○○○○○○○○○○○○○○○○○○ ○○○依民法第568條第1項及
      民法總則施行法第15條之規定，連帶給付上訴人約定之報
      酬等情，因本於居間契約，聲明求為：(一)先位聲明：被上
      訴人丁○○○○○○○ ○○○○○ ○○○○○○○○○○ ○○ ○○○○及被上訴人庚
      ○○應連帶給付上訴人1050萬元及自起訴狀繕本送達翌日
      起至清償日止按年息5%計算之利息。(二)第一順位備位聲明
      ：被上訴人Cerberus Asia Capital Management Ltd.及
      被上訴人庚○○應連帶給付上訴人1050萬元及自起訴狀繕
      本送達翌日起至清償日止按年息5%計算之利息。(三)第二順
      位備位聲明被上訴人甲○○○○○○○ ○○○○○○ ○○○○○○○○○○
      ○○○○○○○○ ○○○及被上訴人庚○○應連帶給付上訴人1050萬
      元及自起訴狀繕本送達翌日起至清償日止按年息5%計算之
      利息之判決。
二、被上訴人則以：
（一）兩造間就居間契約必要之點「訂約機會之報告或訂約之媒
      介」，及「報酬」二項，並未合意，並無居間契約存在。
      本件被上訴人有4人之多，上訴人究於何時地與何被上訴
      人合意、為何被上訴人「報告訂約之機會」或為「訂約之
      媒介」，上訴人未說明亦未舉證。而其所述於與訴外人耀
      文公司簽訂居間契約後，為該公司與被上訴人接洽借款，
      邀約被上訴人庚○○赴耀文公司參觀、開會，均係在履行
      其受耀文公司委任之義務，不得用來證明兩造間居間契約
      之存在。且上訴人所稱之居間報酬高達千萬元，上訴人如
      確係為被上訴人報告訂約機會或媒介訂約，不可能未約定
      居間報酬，即為報告或媒介訂約，其主張於所「居間」之
      契約簽訂後，方始洽議居間契約，顯然違反經驗法則。且
      由上訴人所提戊○○之電子郵件內容，可知所謂居間報酬
      僅係上訴人片面之要求，或戊○○代上訴人要求，被上訴
      人從未同意。況居間報酬為貸款人成本之一，貸款人在衡
      量借貸利息時，必然要考慮其應付之居間報酬。如兩造確
      有居間契約，必於被上訴人Cerberus Asia Capital
      Management貸款與耀文公司前，就居間報酬為明確約定。
      上訴人和訴外人耀文公司之居間契約，亦係在其引進資金
      前即簽定。本件上訴人所為僅係為耀文公司報告訂約之機
      會或媒介，非為被上訴人公司報告訂約之機會或媒介。
（二）又被上訴人貸款與耀文公司之「訂約機會」並非上訴人報
      告，而係訴外人台証公司報告，被上訴人根本不可能再與
      上訴人議定居間契約。上訴人或與戊○○前來洽商貸款，
      或參與被上訴人與耀文公司貸款之協議，乃係受耀文公司
      委任，協助訴外人耀文公司取得貸款，非為被上訴人為訂
      約之媒介。退萬步言，縱認兩造有成立居間契約並已約定
      居間報酬，上訴人亦無權請求報酬。蓋上訴人就承購契約
      之簽訂，已向耀文公司收取報酬，惟被上訴人對此並不知
      悉，被上訴人如知悉，則基於上訴人可能有偏向耀文公司
      利益之考量，亦絕不會與上訴人簽訂居間契約，上訴人隱
      暪前揭情事，顯係違反誠實及信用方法，由耀文公司收受
      利益，依民法第571條之規定，無權向被上訴人請求報酬
      等語，資為抗辯。
三、原審判決駁回上訴人之訴，上訴人不服，提起上訴，其上訴
    聲明為：一先位聲明：(一)原判決廢棄。(二)被上訴人丁○○○○○○○
    ○○○○○ ○○○○○○○○○○ ○○ ○○○○及被上訴人庚○○應連帶給付上
    訴人1050萬元及自起訴狀繕本送達翌日起至清償日止按年息
    5%計算之利息。二第一順位備位聲明：(一)原判決廢棄。(二)被
    上訴人CerberusAsia Capital Management Ltd.及被上訴人
    庚○○應連帶給付上訴人1050萬元及自起訴狀繕本送達翌日
    起至清償日止按年息5%計算之利息。三第二順位備位聲明：
    (一)原判決廢棄。(二)被上訴人甲○○○○○○○ ○○○○○○ ○○○○○○○○○○
    ○○○○○○○○ ○○○及被上訴人庚○○應連帶給付上訴人1050萬元
    及自起訴狀繕本送達翌日起至清償日止按年息5%計算之利息
    之判決。
四、本件經依民事訴訟法第463條、第270條之1第1項第3款規定
    ，整理並協議兩造不爭執事項議簡化爭點為：
（一）兩造不爭執事項：
  １、上訴人前與訴外人耀文公司成立居間契約，以募集資金總
      額3%為報酬，由上訴人為該公司居間引進投資人投入中長
      期營運資金。
  ２、訴外人耀文公司於92年9月17日與被上訴人Cerberus Asia
      Capital Management Ltd.簽訂意向書，由訴外人耀文公
      司將其應收帳款債權出售予被上訴人Cerberus Asia
      Capital Management Ltd.或其指定之人，被上訴人
      Cerberus Asia Capital Management Ltd.嗣後依此約定
      指定以被上訴人荷商丁○○○○○○○○○○○○○○○○○○○○○○○○ ○○○○之
      名義，於92年10月13日與耀文公司簽訂應收帳款債權承購
      契約，由被上訴人丁○○○○○○○ ○○○○○ ○○○○○○○○○○ ○○ ○○○○
      向訴外人耀文公司承購應收帳款債權7億元。耀文公司嗣
      於93年2月9日去函終止上開契約。
  ３、上訴人嗣已自耀文公司取得依實際募得資金3%計算之居間
      報酬350萬元。
（二）兩造爭點：
  １、上訴人係與何被上訴人洽商居間報酬？
  ２、雙方就居間行為及其報酬是否已達成合意？
  ３、如已達成合意，上訴人有無民法第571條所定情形而不得
      請求報酬？
五、本院依整理並協議簡化爭點，斟酌全辯論意旨及調查證據之
    結果所為之判斷如下：
（一）上訴人係與何被上訴人洽商居間報酬？
  １、本件上訴人主張其因報告訂約之機會，並為被上訴人與耀
      文公司訂約之媒介，而於92年8、9月間向被上訴人庚○○
      要求居間報酬，惟被上訴人庚○○表示待與耀文公司融資
      案磋商有共識時再議，嗣於92年10月債權承購契約簽訂後
      ，則表示將向美商澤普世集團東京及紐約總部為上訴人爭
      取居間報酬，嗣被上訴人庚○○稱美商澤普世集團僅同意
      按融資總額1.5%計付居間報酬，及先行付款400萬元，並
      委請訴外人戊○○與上訴人溝通（見原審卷一第6頁上訴
      人起訴狀），被上訴人閻孟祺既僅轉達上訴人之要求予澤
      普世東京及紐約總部，及傳達澤普集團之意見予上訴人，
      足見被上訴人閻孟祺個人並無代表被上訴人丁○○○○○○○
      ○○○○○ ○○○○○○○○○○ ○○ ○○○○、被上訴人Cerberus Asia
      Capital ManagementLtd.、或被上訴人甲○○○○○○○ ○○○○○○
      ○○○○○○○○○○ ○○○○○○○○ ○○○，與上訴人洽商決定居間報酬
      之權。上訴人稱被上訴人庚○○代表美商澤普世集團公司
      與伊及耀文公司人員多次會議，討論出售應收帳款債權事
      宜，無論其代表之美商澤普世集團以所屬之任何一家公司
      與耀文公司簽訂「應收帳款債權承購契約」，被上訴人庚
      ○○即代表該公司與上訴人成立居間契約，應非可取。
  ２、又證人戊○○證稱，92年10月間有關耀文公司融資案報酬
      之協調，是伊與上訴人、閻孟祺及其東京的上司參與，澤
      普世東京總部告訴伊報酬要改成1.5%等語（見原審卷二第
      129頁），而美商澤普世集團紐約總部是指被上訴人
      Cerberus Asia Capital Management Ltd.，東京總部是
      指被上訴人丁○○○○○○○ ○○○○○○○○○○○○○○○ ○○○○○○已據上訴
      人陳明在卷（見本院卷第106頁），被上訴人就此亦不爭
      執，足見實際與上訴人洽商居間報酬者應為被上訴人
      丁○○○○○○○ ○○○○○ ○○○○○○○○○○ ○○ ○○○○，而非被上訴人
      Cerberus Asia Capital Management Ltd.，或被上訴人
      甲○○○○○○○ ○○○○○○ ○○○○○○○○○○ ○○○○○○○○ ○○○，則上訴人
      請求被上訴人Cerberus Asia Capital Management Ltd.
      、甲○○○○○○○ ○○○○○○ ○○○○○○○○○○ ○○○○○○○○ ○○○給付居間
      報酬，即非有據。
（二）上訴人與被上訴人丁○○○○○○○ ○○○○○ ○○○○○○○○○○ ○○ ○○○○
      雙方就居間行為及其報酬是否已達成合意？
  １、上訴人雖舉證人戊○○出具說明書及信函，主張其與被上
      訴人已達成居間報酬之合意，惟查證人戊○○於93年3月
      8日出具之說明書記載「耀文公司與澤普世公司正式簽約
      後，張憲龍計師經向澤普世公司閻總經理孟祺提出要求按
      耀文公司與澤普世公司正式簽約之融資額度新台幣柒億元
      之3%計算給付仲介佣金。閻總經理據以向其東京及紐約總
      部報告。惟其總部僅同意其仲介費用率為1.5%並同意先按
      1%且按一年期仲算，估計其融資額度為肆億懿，願意先行
      撥他仲介佣金400萬元予張憲龍會計師，其餘0.5%則俟以
      債作股時再行補足其應付之差額。張會計師不同意上項之
      決定，本人除為此事曾以電話直接與澤普世公司東京總部
      協助溝通外，閻總經理並要求本人出面與張憲龍會計師溝
      通協調，本人亦確曾照閻總經理之要求電邀張會計師前來
      復興南路本人服務之ING辦公室勸其顧及雙方日後合作之
      情誼，經張會計師勉強接受澤普世公司所做先行撥付新台
      幣400萬元之決定」，有該說明書影本在卷可稽（見原審
      卷一第44頁），依此，關於佣金之計算，係屬預估性質，
      先行以一年期融資預估之融資額度肆億元計算，先付1%計
      400萬元，其餘0.5%（即200萬元）於以債作股時支付。然
      其另於94年3月11日致安信仁商務法律事務所函所稱：「
      ．．本人參與協調商洽給付仲介佣金時，閻總經理及
      Cerberus國際總部均表示：同意將張憲龍會計師所要求給
      付之仲介佣金費率由3%調降為1.5%，並同意其應付之報酬
      總額為1,050萬元（即7億元x1.5%=1,050萬元）分二期給
      付，第一期先行支付佣金新台幣400萬元，第二期應付之
      仲介佣金650萬元．．同意至遲於耀文公司以債作股時一
      併計算給付，如Cerberus公司未選擇以債作股時亦同．．
      」（見原審卷二第59頁），則係以融資額度7億元計算，
      確定佣金數額為1,050萬元，第一期先付400萬元，第二期
      付650萬元。二者就佣金之數額、該400萬元係確定佣金或
      預估佣金之一部分，及計算佣金之融資額度等，關於居間
      契約及計算居間報酬之重要之點，所述均不相同，且「原
      證14（即其上開信函）、6（即其上開說明書）是別人寫
      好的，由原告交給我，我再簽名，但意思是我的意思」，
      亦經證人戊○○於原審到庭結證在卷（見原審卷二第129
      頁），其於本院亦證稱「1.5%佣金是以融資額度的平均餘
      額為標準來計算，．．所謂融資額度之平均餘額是一年為
      計，把每月融資金額加總除以12就是年度平均餘額，當時
      澤普世預估大概分有4億元。實際應付之佣金是依照實際
      的平均融資餘額計算」等語（見本院卷第105頁），是上
      開證人之信函及說明書尚難為上訴人與被上訴人東京總部
      （即丁○○○○○○○ ○○○○○ ○○○○○○○○○○ ○○○○○○）已有居間之合
      意，並已同意給付上訴人共1,050萬元佣金之證據。
  ２、又證人戊○○固於本院準備程序期日到庭，對於上訴人詢
      及「當時FORSTER及閻孟祺請你以1.5%之佣金及先付400萬
      元來說服我，我有無同意？」時，答稱「有」。惟其於原
      審則到庭證稱「那天是原告、我、閻孟祺及她東京的上司
      參與協調，因為澤普世公司原先是要投資，評估後決定分
      兩階段，先融資，熟悉公司後，再考慮以債作股投資。如
      果是投資，佣金給付較高，融資的佣金較低，且在收到利
      息後再支付。因此，澤普世公司認為佣金應該在收到利息
      後再支付，可是原告認為案子已作成，就應支付佣金，所
      以是在佣金的高低及支付時點上進行協商。原來澤普世公
      司答應的報酬是3%，可是後因為只有融資，所以澤普世東
      京總部告訴我要改成1.5%，原告也同意，但希望先拿400
      萬元，其餘0.5%等到以債作股時再拿，東京有無同意我不
      清楚」等語，依其所言，顯非被上訴人丁○○○○○○○ ○○○○○
      ○○○○○○○○○○ ○○ ○○○○提議先付400萬元徵求上訴人同意，
      而係上訴人希望被上訴人丁○○○○○○○ ○○○○○ ○○○○○○○○○○ ○○
      ○○○○ 先付400萬元，請證人轉達被上訴人，但未獲回應。
      且因其上開所述關於被上訴人丁○○○○○○○ ○○○○○ ○○○○○○○○○○
      ○○ ○○○○是否同意先付400萬元與前揭說明書及信函不符，
      原審乃提示信函闡明請其確定，惟其仍證稱「剛才我說的
      是一個談判的過程，東京總部告訴我佣金降到1.5%，分批
      支付，叫我說明原告接受，原告同意但原告希望先拿400
      萬元，我轉達給東京總部，東京總部就沒有回應了」等語
      （見原審卷第129頁），是自亦難以證人戊○○於本院之
      證言，而認被上訴人丁○○○○○○○ ○○○○○ ○○○○○○○○○○ ○○ ○○○○
      已與上訴人達成居間合意，並同意先行支付上訴人400萬
      元之佣金。
  ３、按將要約擴張、限制或為其他變更而承諾者，視為拒絕原
      要約而為新要約。民法第160條第2項定有明文。本件依證
      人戊○○於原審之證言，澤普世東京總部即被上訴人
      丁○○○○○○○ ○○○○○ ○○○○○○○○○○ ○○ ○○○○請證人轉達上訴人
      佣金以1.5%計算，分批支付，是為被上訴人丁○○○○○○○
      ○○○○○ ○○○○○○○○○○ ○○ ○○○○就佣金之要約，而上訴人雖同
      意佣金降為以1.5%計算，惟希望被上訴人丁○○○○○○○ ○○○○○
      ○○○○○○○○○○ ○○ ○○○○先付400萬元，是將被上訴人Sabersu
      Japan Investment II B.V.之要約變更而為承諾，依民法
      第160條規定，視為拒絕原要約而為新要約。被上訴人
      丁○○○○○○○ ○○○○○ ○○○○○○○○○○ ○○ ○○○○就上訴人之新要約
      ，既未為承諾之意思表示，自難認雙方已就居間行為及其
      報酬達成合意。且戊○○嗣於93年1月30日以電子郵件致
      函被上訴人丁○○○○○○○ ○○○○○ ○○○○○○○○○○ ○○ ○○○○之Lou
      Forster先生稱「I fully know where you are cominig
      from and think your offer isreasonble,particular-
      ly since you were not goingto give him anything...
      .... he is once again willing t- accept, to 1%of
      NT$150 million, which was the approximate highest
      outstnading balance, or NT$1.5 million,as opposed
      to what you are offering, which is NT$250,000 or
      so（我完全知道你的理由，並認為你的提議是合理的，因
      為你本來即不打算給他任何東西。．．．他再次願意接受
      最高融資額度新台幣1.5億元之1%，即150萬元，而非你所
      提議之25萬元」（見原審卷二第9頁），亦難認上訴人與
      被上訴人丁○○○○○○○ ○○○○○ ○○○○○○○○○○ ○○ ○○○○曾就居間
      契約及其報酬已有合意。況居間報酬為貸款人成本之一，
      貸款人在衡量借貸利息時，應付之居間報酬當須列入考量
      ，故關於居間及其報酬，均係在為居間行為前即已約定，
      上訴人主張於耀文公司與被上訴人丁○○○○○○○ ○○○○○
      ○○○○○○○○○○ ○○ ○○○○完成簽約後，始與被上訴人丁○○○○○○○
      ○○○○○ ○○○○○○○○○○ ○○ ○○○○洽商居間契約，亦與常情有違
      ，被上訴人丁○○○○○○○ ○○○○○ ○○○○○○○○○○ ○○ ○○○○辯稱未
      與上訴人就居間行為及其報酬達成合意，應堪信取。
（三）兩造間就居間行為及其報酬既未達成合意，則就兩造關於
      「如已達成合意，上訴人有無民法第571條所定情形而不
      得請求報酬？」之爭點，即無再為審酌之必要，併此敘明
      。
六、綜上所述，實際與上訴人洽商居間報酬者應為被上訴人
    丁○○○○○○○ ○○○○○ ○○○○○○○○○○ ○○ ○○○○，惟被上訴人閻孟祺
    就系爭居間報酬，並無代表丁○○○○○○○ ○○○○○ ○○○○○○○○○○ ○○
    ○○○○之權，且被上訴人丁○○○○○○○ ○○○○○ ○○○○○○○○○○ ○○ ○○
    ○○與上訴人雙方並未就居間報酬達成協議。另被上訴人
    Cerberus Asia Capital Management Ltd.、甲○○○○○○○
    ○○○○○○ ○○○○○○○○○○ ○○○○○○○○ ○○○則均非與上訴人洽商居間
    報酬之人。從而，上訴人本於居間之法律關係，先位請求被
    上訴人丁○○○○○○○ ○○○○○ ○○○○○○○○○○ ○○ ○○○○與被上訴人庚
    ○○連帶給付1050萬元及自起訴狀繕本送達翌日起至清償日
    止按年息5%計算之利息；備位請求被上訴人Cerberus Asia
    Capital Management Ltd.與被上訴人庚○○連帶給付1050
    萬元及自起訴狀繕本送達翌日起至清償日止按年息5%計算之
    利息；及再順位請求被上訴人甲○○○○○○○ ○○○○○○ ○○○○○○○○○○
    ○○○○○○○○○○○與被上訴人庚○○連帶給付1050萬元及自起訴
    狀繕本送達翌日起至清償日止按年息5%計算之利息，均無理
    由，不應准許。其假執行之聲請亦失所附麗，應併予駁回。
    原審為上訴人敗訴之判決，及駁回其假執行之聲請，所持理
    由雖有不同，但結論並無二致，仍應維持。上訴意旨指摘原
    判決不當，求予廢棄改判，為無理由，應予駁回。
七、本件事證已臻明確，兩造其餘之攻擊防禦方法及所提之證據
    ，經審酌後認均無礙判決之結果，爰不予一一論述。
八、據上論結，本件上訴為無理由，依民事訴訟法第449條第1
    項、第78條，判決如主文。
中    華    民    國    95    年    4     月    12    日
                  民事第三庭  審判長法  官  林敬修
                                    法  官  劉勝吉
                                    法  官  張靜女
正本係照原本作成。
如不服本判決，應於收受送達後20日內向本院提出上訴書狀，其
未表明上訴理由者，應於提出上訴後20日內向本院補提理由書狀
（均須按他造當事人之人數附繕本）上訴時應提出委任律師或具
有律師資格之人之委任狀；委任有律師資格者，另應附具律師資
格證書及釋明委任人與受任人有民事訴訟法第466條之一第一項
但書或第二項（詳附註）所定關係之釋明文書影本。
中    華    民    國    95    年    4     月    13    日
                                    書記官  廖麗蓮
附註：
民事訴訟法第四百六十六條之一（第一項、第二項）：
對於第二審判決上訴，上訴人應委任律師為訴訟代理人。但上訴
人或其他法定代理人具有律師資格者，不在此限。
上訴人之配偶、三親等內之血親、二親等內之姻親，或上訴人為
法人、中央或地方機關時，其所屬專任人員具有律師資格並經法
院認為適當者，亦得為第三審訴訟代理人。


司法院資訊處製作；財團法人民間司法改革基金會備份。
